【裁判字號】    95,交聲,127
【裁判日期】    951107
【裁判案由】    違反道路交通管理處罰條例聲明異議
【裁判全文】
臺灣花蓮地方法院交通事件裁定         95年度交聲字第127號
原處分機關  交通部公路總局臺北區監理所花蓮監理站玉里分站
異  議  人
即受處分人  乙○○
上列受處分人因違反道路交通管理處罰條例案件，對於中華民國
95年8 月11日交通部公路總局台北區監理所花蓮監理站玉里分站
所為之處分（原處分案號：北監玉裁第裁45-N00000000號），聲
明異議，本院裁定如下：
    主  文
異議駁回。
    理  由
一、異議意旨略以：異議人即受處分人乙○○駕駛車牌號碼JX-8
    520 號自用小客車，於民國95年3月12日上午4時許，在高雄
    縣湖內鄉○○路，因未領有駕駛執照駕車，肇事發生車禍而
    遭警舉發，並經原處分機關依道路交通管理處罰條例第21條
    第1項第1款之規定，裁罰新臺幣（下同）12,000元。惟異議
    人當時並非駕駛人，伊之男友甲○○方為實際駕駛人，然因
    甲○○手受傷，伊乃代為在交通事故紀錄表、舉發違規通知
    單上簽名，故本件原處分裁決有誤，為此聲明異議，請求撤
    銷原處分云云。
二、按本件異議人行為後，道路交通管理處罰條例第20條第1 項
    第1 款固於95年7月1日修正施行，惟該條款僅作文字之調整
    ，就構成要件及罰鍰數額等實際行政責任事項，均未為修正
    ，故無比較新舊法之問題，應逕行適用修正後之法律，合先
    敘明。次按汽車駕駛人，有下列情形之一者，處新臺幣6,00
    0 元以上12,000元以下罰鍰，並當場禁止其駕駛：1.未領有
    駕駛執照駕駛小型車或機器腳踏車。道路交通管理處罰條例
    第21條第1項第1款定有明文。
三、經查：本件異議人乙○○於上開時、地，未領有駕駛執照即
    駕駛前揭自用小客車，與陳琪華駕駛之車號ZX-6518 號之自
    用小客車發生車禍等情，業據異議人於卷附之高雄縣政府警
    察局處理交通事故紀錄表「當事人欄」內簽名確認無訛，並
    經證人陳琪華、劉瑞強於警詢中陳稱：當時係乙○○駕車，
    並非甲○○駕車等語明確，核與到場處理警員劉漢輝出具之
    職務報告內容所載情形相符，且異議人現因過失駕車肇事致
    人傷害之案件，繫屬於臺灣高雄地方法院檢察署偵查中，亦
    經本院依職權函詢屬實，有高雄縣政府警察局湖內分局95年
    10月17日高縣湖警交字第0950010104號函暨所附道路交通事
    故現場圖、現場處理紀錄、職務報告、現場照片、筆錄等在
    卷可稽。異議人雖辯稱：伊並非駕駛人，係因駕車之男友甲
    ○○手受傷，伊方代為簽名云云，然依異議人提出之湖內聯
    合診所黃骨外科出具之診斷證明書1 份觀之，甲○○所受之
    傷勢乃右膝與胸部挫傷、右膝開放性傷口（2×6cm）與血腫
    ，並無手部受傷之記載，顯見異議人上開辯解，純係事後卸
    責之詞，與事實不符，要難採信。綜上，異議人前揭交通違
    規事實，業已明確，原處分機關依據前開規定予以裁處，並
    無違誤。從而，本件異議為無理由，應予駁回。
四、據上論斷，應依道路交通案件處理辦法第19條，裁定如主文
    。
中    華    民    國    95    年    11    月    7     日
                              交通法庭
                              法  官 林韋岑
上列正本證明與原本無異。
如對本裁定不服，應於送達後5 日內，向本院提出抗告狀（應抄
附繕本）
                              書記官
中    華    民    國    95    年    11    月    7     日


司法院資訊處製作；財團法人民間司法改革基金會備份。
